臺灣臺南地方法院刑事判決
111年度簡上字第24號
上  訴  人  臺灣臺南地方檢察署檢察官
上  訴  人  魏荺家
即  被  告          


被      告  林采馨



上列上訴人因被告傷害等案件，不服本院110年度簡字第2202號
中華民國110年11月24日刑事簡易判決（檢察官聲請簡易判決處
刑案號：110年度調偵字第1450號），提起上訴，本院管轄之第
二審合議庭判決如下：
    主  文
上訴駁回。
    事  實
一、林采馨、魏荺家（2人所涉妨害自由等罪嫌部分，另經檢察
    官為不起訴之處分在案）前為「佳立餐飲店」（址設臺南市
    ○○區○○路0段000號）之同事，雙方曾發生口角、相處不睦。
    緣林采馨、魏荺家於民國110年4月21日21時50分許，因故在
    上址發生爭執後，竟各自基於傷害他人身體之犯意，互相毆
    打、扯抓對方之身體，致林采馨受有臉部擦挫傷合併開放性
    傷口、雙側手臂挫傷合併開放性傷口；魏荺家則受有頭部及
    臉部擦挫傷合併開放性傷口、頸部挫傷合併人抓傷、左膝及
    左小腿挫傷瘀傷等傷害。而林采馨於衝突後離去現場，見魏
    荺家所使用之車牌號碼000-0000號自用小客車停放在上址門
    口，竟另基於毀損之犯意，拾地上之大石塊用力丟擲上開車
    輛數次，致上開車輛之擋風玻璃、前車頭燈破裂而不堪使用
    、車輛之前保險桿、引擎蓋、左右兩側葉子板板金刮損而失
    去原有美觀之效用，足以生損害於魏荺家。
二、案經林采馨、魏荺家訴由臺南市政府警察局歸仁分局移送臺
    灣臺南地方檢察署檢察官偵查聲請簡易判決處刑。
    理  由
壹、程序部分：
一、本案以下所引用具傳聞證據性質之供述證據，被告林采馨、
    魏荺家、檢察官於本院言詞辯論終結前均未爭執其證據能力
    ，且本院審酌前開證據作成時之情況及證據取得過程等節，
    並無非出於任意性、不正取供或其他違法不當情事，且客觀
    上亦無顯不可信之情況，復經本院於審判期日就上開證據依
    法進行調查、辯論，是依刑事訴訟法第159條之5規定，均有
    證據能力。
二、本案以下所引用具非供述證據性質之證據資料，均無違反法
    定程序取得之情形，依刑事訴訟法第158條之4規定之反面解
    釋，均應有證據能力。
三、本件待證事實已臻明瞭，被告魏荺家聲請再向台南市立醫院
    調取其關於右側髖臼骨折就診之病歷，無再調查之必要，應
    予駁回。　　
貳、實體部分：
一、上開事實，業據被告林采馨、魏荺家坦承不諱，復有台南市立
    醫院（委託秀傳醫療社團法人經營）診斷證明書2份、車輛
    詳細資料報表、車輛維修估價單各1份、現場暨車輛毀損照
    片6張在卷可稽（見警卷第73頁、第75頁、第77-89頁），被
    告2人自白核與事實相符，事證明確，上開犯行，均足認定
    。
二、被告魏荺家上訴主張：被告林采馨主動攻擊，伊係被動還擊
    ，且伊另受有右側髖臼骨折之重傷害，原審量處2人均為拘
    役30日，對伊而言，實屬過重。檢察官依告訴人即被告魏荺
    家聲請上訴主張：被告林采馨迄今均未賠償醫療及修車費用
    ，原審未審酌被告林采馨犯後態度不佳及告訴人所受損害，
    傷害、毀損犯行僅分別量處拘役30日、25日，實屬過輕等語
    。
三、按刑之量定，為求個案裁判之妥當性，法律賦予法院裁量之
    權，量刑輕重，屬為裁判之事實審法院得依職權自由裁量之
    事項，苟其量刑已以行為人之責任為基礎，並斟酌刑法第57
    條各款所列情狀，在法定刑度內，酌量科刑，如無偏執一端
    ，致明顯失出失入情形，上級審法院即不得單就量刑部分遽
    指為不當或違法；且在同一犯罪事實與情節，如別無其他加
    重或減輕原因，下級審量定之刑，亦無過重或失輕之不當情
    形，則上級審對下級審法院之職權行使，原則上應予尊重（
    最高法院72年台上字第6696號、75年台上字第7033號、102
    年度台上字第2615號、104年度台上字第1153號、103年度台
    上字第1776號裁判意旨參照）。原審依刑事訴訟法第449條
    第1項前段、第454條第2項，刑法第277條第1項、第354條、
    第41條第1項前段、第51條第5款，刑法施行法第1條之1等規
    定，認定被告林采馨傷害、毀損罪犯行及被告魏荺家傷害犯
    行明確，並審酌被告2人因發生爭執，未能適度管控自己之
    情緒而以理性和平之方式處理紛爭，徒手互毆傷害，使被告
    二人均身心承受苦痛，被告林采馨並向被告魏荺家所有之車
    丟擲石塊，使該車之擋風玻璃、前車頭燈破裂而不堪使用及
    前保險桿、引擎蓋、左右兩側葉子板板金刮損而失去原有美
    觀之效用，侵害被告魏荺家之財產權而致其蒙受損失，然念
    及被告2人於犯後均知坦承犯行，犯後態度均非惡劣，且斟
    酌被告2人所受均為非久治難癒之皮肉外傷，以及車輛之受
    損狀況，被告2人均未賠償而為實質補償，復兼衡被告林采
    馨自述係高職畢業、無業而須扶養父母及1名小孩，被告魏
    荺家自述係大學畢業、從事餐飲業而須扶養母親、外婆及二
    名小孩之智識程度及家庭、經濟狀況等一切情狀，分別量處
    被告林采馨傷害罪拘役30日、毀損罪拘役25日，應執行拘役
    50日；被告魏荺家傷害罪拘役30日，均諭知如易科罰金之折
    算標準。經核原判決對被告2人上揭科刑之諭知，已就刑法
    第57條所列各款事由及一切情狀詳為審酌論述如上，既未逾
    越該罪之法定刑範圍，亦無顯然失當或違反公平、比例及罪
    刑相當原則之情形，自不得遽指為違法。另參酌刑法第277
    條傷害罪、第354條毀損罪之法定刑度，及被告林采馨之犯
    罪情節、犯後態度等情狀，原審判決各處拘役30日、25日之
    量刑尚難認有過輕情形，亦無不當之處。至被告魏荺家另指
    訴受有「右側髖臼骨折」之重傷害，因前疏未提出診斷證明
    書供原審參酌，惟該傷至今仍未痊癒，再長骨漿的機會極少
    ，長期無法久坐，久站及負重，已導致重度傷害一節，並提
    出台南市立醫院（委託秀傳醫療社團法人經營）診斷證明書
    佐證（見本院簡上卷第85、131頁、請上卷第9頁），查被告
    魏荺家於110年4月21日案發後至台南市立醫院急診時並無主
    訴髖臼疼痛，故無照x光；又追溯之前病歷，已有右側髖臼
    骨疾病，前於108年5月27日因右臀受傷就診，與110年4月21
    日主訴被同事毆打的關聯度不大等情，有台南市立醫院（委
    託秀傳醫療社團法人經營）111年6月6日南市醫字第1110000
    495號函、同院111年8月22日南市醫字第1110000746號函附
    就診紀錄說明在卷可憑（見本院簡上卷第91-93頁、第137-1
    39頁），要難認其「右側髖臼骨折」症狀係本件傷害造成，
    是被告魏荺家此節所指，並無積極證據證明，自不足採。從
    而，檢察官及被告魏荺家上訴意旨執前詞指摘原判決不當，
    分別請求就被告魏荺家從輕、就被告林采馨從重量刑，並無
    理由，均應予駁回。
據上論斷，應依刑事訴訟法第455條之1第1項、第3項、第364條
、第368條，判決如主文。
本案經檢察官王宇承聲請簡易判決處刑，檢察官黃榮加到庭執行
職務。
中　　華　　民　　國　　111 　年　　11　　月　　14　　日
　　　　　　　　　刑事第六庭   審判長 法　官　鍾邦久
                                      法  官  孫淑玉
                                      法  官  黃琴媛
以上正本證明與原本無異。
本件不得上訴。
  　　　　　　　　　　　      　　　　書記官　黃憶筑
中　　華　　民　　國　　111 　年　　11　　月　　14　　日